

Contacts

06 84 96 24 22

lena.dennequin@gmail.com

11 Route du Grais, 37270, Azay Sur Cher

Compétences:

Langues:

- Anglais: **niveau B2** (TOEFL ITP 557)
- Italien: niveau B2
- Espagnol: débutant

Informatique:

- Pack Office: Powerpoint, Word, Excel: Bonne maîtrise
- Canva: Bonne maîtrise

Savoir-Être:

- Organisation
- Capacité d'adaptation
- Esprit d'équipe
- Sensible au développement durable

Léna **Dennequin**

Stage développement durable/RSE Janvier-Juin 2024 (6 mois)

Forte de mes expériences à l'international (Rome et Helsinki) et très sensible aux enjeux environnementaux, je serais ravie de vous rejoindre pour une mission en RSE/développement durable (circularité, empreinte carbone, traçabilité, biodiversité).

EXPÉRIENCES

- ETÉ 2023 SERVEUSE BAR CAMPING SIBLU LA PIGNADE CDD 3 MOIS
 - Accueil, service et encaissement des clients
 - Préparation des cocktails et boissons chaudes
 - Gestion du réapprovisionnement du bar

Apports: relation clients et esprit d'équipe

- 2022 ASSISTANTE COMMERCIALE DOMITYS TOURS STAGE 4 MOIS
 - Veille concurrentielle, réalisation de benchmarks
 - Coordination, planification des actions commerciales

Apport: capacité d'intégration

- ÉTÉ 2021 SERVEUSE CHÂTEAU DE CHENONCEAU CDD 2 MOIS
 - Service, gestion du buffet, préparation en cuisine **Apport: gestion du stress**

ASSOCIATIF

- 2021- 2022 MEMBRE DU BDE BACHELOR 2022 À L'ESSCA BORDEAUX
 - Organisation d'évènements
- 2021 -2022 AMBASSADEUR ESSCA
 - Représentation et promotion de l'école lors des salons étudiants
- 2021-2022 MEMBRE DE L'ASSOCIATION HUMANITAIRE DE L'ESSCA
 - Organisation d'évènements associatifs

FORMATIONS

- 2021-2024 BACHELOR MANAGEMENT INTERNATIONAL ESSCA BORDEAUX
 - Spécialisation International Business Developer
- 2023 SEMESTRE À L'ÉTRANGER ARCADA UNIVERSITY HELSINKI
 - SupplyChain Management, Warehousing and Optimization, Entrepreneurship, Swedish for beginners
- 2021 BACCALAURÉAT GÉNÉRAL LYCÉE CHATEAUBRIAND ROME
 - Spécialités: sciences économiques et sociales, histoire géographie, géopolitique et sciences politiques
 - Mention bien

INTÉRÊTS

Découverte de différentes cultures : J'ai eu la chance d'une part de déménager à Rome en 2018 et d'autre part de faire un semestre d'étude à Helsinki. Ces expériences m'ont permis d'échanger avec des personnes de toutes les nationalités.

Développement durable: Je suis très sensible aux enjeux du développement durable. Dans ma vie quotidienne je m'efforce d'avoir un comportement exemplaire pour limiter mon impact sur l'environnement.